臺灣高雄地方法院民事裁定
110年度簡上字第161號
上  訴  人  康曜生活多媒體百貨企業有限公司（原名康曜生活
            服務企業有限公司）

法定代理人  鄭登鴻  
訴訟代理人  謝勝合律師
複 代理 人  岳忠樺律師
被 上訴 人  宋輝祥  
訴訟代理人  陳樹村律師
            林威谷律師
            黃斐瑄律師
上列當事人間請求遷讓房屋等事件，上訴人對於民國110年5月14
日本院高雄簡易庭109年度雄簡字第1707號第一審簡易判決提起
上訴，本院裁定如下：
    主  文
本件訴訟標的價額核定為新臺幣壹拾捌萬元，上訴人應於本裁定
送達後五日內，補繳第一審裁判費新臺幣捌佰捌拾元、第二審裁
判費新臺幣壹仟參佰貳拾元，逾期不繳，即駁回上訴。
    理  由
一、上列當事人間請求遷讓房屋等事件，上訴人於原審所提先位
    之訴，係聲明請求被上訴人將第一審判決附圖三角形部分所
    示之B1-2攤位（面積：4.42平方公尺，下稱系爭攤位）遷讓
    返還予上訴人，並自民國108年3月27日起至返還系爭攤位之
    日止，按月給付上訴人新臺幣（下同）1500元之相當於租金
    之不當得利。備位之訴則聲明請求核定被上訴人占用系爭攤
    位所坐落之高雄市○○區○○○段000000地號土地，每月租金為1
    500元，並請求被上訴人自108年3月27日起，於租賃關係存
    續期間按月給付上訴人1500元。　　
二、本件訴訟標的價額核定如下：
　㈠先位之訴：　　　
　　按請求遷讓房屋等事件，訴訟標的之價額，應以房屋之價額
    為準，其附帶請求給付相當於租金之不當得利部分，則不併
    算其價額（最高法院95年度台上字第949 號裁定意旨參照）
    。上訴人請求遷讓返還系爭攤位部分，應以系爭攤位於起訴
    時之交易價額，核定其訴訟標的價額。查系爭攤位事實上係
    在暫編高雄市○○區○○○段00000 ○號未保存登記建物（即系爭
    建物）範圍內，而系爭建物前於108年間經法務部行政執行
    署高雄分署拍賣時，曾經社團法人高雄市建築師公會鑑定其
    市價為225萬5300 元（見本院110年度簡抗字第3號卷第64頁
    ），則系爭攤位所在之系爭建物起訴時之交易價額，即應據
    此認定為225萬5300 元，又按系爭攤位占用之面積為4.42平
    方公尺，暨系爭建物之總面積為382.25平方公尺（見原審卷
    一第30頁）比例計算結果，系爭攤位之交易價額應為2萬607
    8元（計算式：225萬5300 元÷382.25㎡×4.42㎡＝2萬6078元，
    元以下四捨五入）。上訴人附帶請求給付相當於租金之不當
    得利部分，依上開說明，不併算其價額。故本件先位之訴之
    訴訟標的應為2萬6078元。
  ㈡備位之訴：
　  按因定期給付或定期收益涉訟，以權利存續期間之收入總數
    為準，期間未確定時，應推定其存續期間。但其期間超過10
    年者，以10年計算，民事訴訟法第77條之10定有明文。上訴
    人備位之訴請求核定每月租金為1500元，屬定期收益性質，
    應以權利存續期間之租金總數，核定訴訟標的價額，而被上
    訴人主張之租賃關係並無確定之期間，依卷內資料亦無從推
    定存續期間，應依上開規定，以最長存續期間10年之租金總
    數，核算其訴訟標的價額為18萬元（計算式：1,500×12個月
    ×10年＝18萬元）。又上訴人請求被上訴人按月給付上開同額
    租金部分，與請求核定租金部分所受客觀利益相同，屬訴訟
    標的競合，依民事訴訟法第77條之2第1項但書規定，毋庸併
    算其價額，是備位之訴之訴訟標的價額為18萬元。 
　㈢上訴人所提先、備位之訴，訴訟標的為互相競合關係，據民
    事訴訟法第77條之2 第1 項規定，應以其中較高之訴訟標的
    價額18萬元定本件訴訟標的價額。故本件訴訟標的價額為18
    萬元，應徵第一審裁判費1880元，扣除上訴人已繳納第一審
    裁判費1000元，尚應補繳第一審裁判費880元。
三、本件訴訟標的價額為18萬元，第一審判決被上訴人全部勝訴
    ，上訴人對第一審判決之全部提起上訴，上訴人之上訴利益
    自應核定為18萬元，應徵第二審裁判費2820元，扣除上訴人
    已繳納第二審裁判費1,500元，上訴人尚應補繳第二審裁判
    費1320元。
四、茲依民事訴訟法第436條之1第3項、第444條第1項規定，限
    上訴人於本裁定送達後5 日內，向本院補繳第一審裁判費88
    0元、第二審裁判費1320元，逾期不繳，即駁回上訴，特此
    裁定。　　　　　　　　
中　　華　　民　　國　　111 　年　　11　　月　　23　　日
                  民事第一庭  審判長法　官　蔣志宗
                                    法  官  韓靜宜
                                    法  官  陳筱雯　　　
以上正本係照原本作成。
本裁定不得抗告。　　　　　　　　　　　　　　　　　　
中　　華　　民　　國　　111 　年　　11　　月　　23　　日
　　　　　　　　　　　　　　　　　　書記官  張宸維